【裁判字號】    97,台上,3470
【裁判日期】    970724
【裁判案由】    偽造有價證券
【裁判全文】
最高法院刑事判決            九十七年度台上字第三四七０號
上  訴  人  甲○○
上列上訴人因偽造有價證券案件，不服台灣高等法院中華民國九
十七年五月十三日第二審判決（九十七年度上訴字第四五三號，
起訴案號：台灣板橋地方法院檢察署九十六年度偵字第一四０一
０號），提起上訴，本院判決如下：
    主  文
上訴駁回。
    理  由
按刑事訴訟法第三百七十七條規定，上訴於第三審法院，非以判
決違背法令為理由，不得為之。是提起第三審上訴，應以原判決
違背法令為理由，係屬法定要件。如果上訴理由書狀並未依據卷
內訴訟資料，具體指摘原判決不適用何種法則或如何適用不當，
或所指摘原判決違法情事，顯與法律規定得為第三審上訴理由之
違法情形，不相適合時，均應認其上訴為違背法律上之程式，予
以駁回。又裁判上一罪案件之一部分，得提起第三審上訴者，不
得上訴第三審部分，依審判不可分原則，第三審法院亦應併予審
理，但以得上訴部分之上訴合法為前提，如該上訴為不合法，第
三審法院既應從程序上予以駁回，而無從為實體上判決，對於不
得上訴部分自無從適用審判不可分原則，併為實體上審判。本件
原判決撤銷第一審科刑判決，改判仍認上訴人甲○○（原名王純
蘭、王姿千）牽連犯刑法第三百二十條第一項竊盜罪及第二百零
一條第一項意圖供行使之用而偽造有價證券罪，因予從一重論處
偽造有價證券罪刑，已詳敘認定犯罪事實之依據及憑以認定之理
由。對於上訴人否認竊取林美霞之空白支票並盜蓋陳秋燕之印章
以完成偽造支票犯行，所辯：伊係向林美霞商借空白支票，林美
霞要伊自行蓋用其放置店內抽屜之印章，伊誤取陳秋燕之印章蓋
用並簽發後持交乙○○等語，認係畏罪飾卸之詞，不足採信，亦
依查證所得指駁綦詳。所為論敘，俱有卷證可資覆按，從形式上
觀察，原判決並無違背法令之情形。按採證認事本屬事實審法院
之職權，倘其所為之判斷，不違背經驗及論理法則，即不能任意
指為違背法令，而執為合法之第三審上訴理由。就得上訴第三審
之偽造有價證券部分，上訴意旨對於原判決究竟如何違背法令，
並未依據卷內資料具體指摘，徒憑己見，就原判決理由業已詳為
論斷說明之事項及原審採證認事職權之適法行使，謂有理由不備
或矛盾之違誤云云，顯與法定第三審上訴理由之形式要件不符；
其此部分之上訴違背法律上之程式，應予駁回。偽造有價證券部
分既應從程序上駁回，對於屬刑事訴訟法第三百七十六條第二款
案件、不得上訴第三審之竊盜部分，自無從適用審判不可分原則
，併予審理；此部分之上訴不合法，亦應駁回。
據上論結，應依刑事訴訟法第三百九十五條前段，判決如主文。
中    華    民    國  九十七  年    七    月  二十四  日
                      最高法院刑事第十一庭
                          審判長法官  花  滿  堂
                                法官  黃  正  興
                                法官  陳  東  誥
                                法官  林  錦  芳
                                法官  孫  增  同
      本件正本證明與原本無異
                                      書  記  官
中    華    民    國  九十七  年    七    月  二十九  日
                                                    m


司法院資訊處製作；財團法人民間司法改革基金會備份。
